臺灣臺東地方法院刑事判決　　　　　　　100年度易字第378號
公　訴　人　臺灣臺東地方法院檢察署檢察官
被　　　告　楊盛傑
被　　　告　王志強
上列被告等因竊盜案件，經檢察官提起公訴（100年度少連偵字
第28號），被告於本院準備程序中就被訴事實為有罪陳述，經本
院合議庭裁定由受命法官獨任進行簡式審判程序，並判決如下：
    主  文
楊盛傑成年人與少年共同犯結夥竊盜罪，處有期徒刑柒月。緩刑
貳年，緩刑期間付保護管束，並應自本判決確定之日起壹年內向
執行檢察官指定之公益團體、地方自治團體或社區提供陸拾小時
之義務勞務。
王志強成年人與少年共同犯結夥竊盜罪，處有期徒刑柒月。緩刑
貳年，緩刑期間付保護管束，並應自本判決確定之日起壹年內向
執行檢察官指定之公益團體、地方自治團體或社區提供陸拾小時
之義務勞務。
    事  實
一、楊盛傑與王志強及少年許○○（民國83年12月14日生，另由
    少年法庭處理中），共同基於意圖為自己不法所有之竊盜犯
    意聯絡，於100年9月26日晚上8時30分許，在臺東縣臺東市
    ○○路○段572號『好樂迪KTV』旁之停車場內，由楊盛傑、
    王志強在旁把風，少年許○○下手行竊，結夥3人以上開方
    式徒手竊取蔡蕙寬所有之車牌號碼898-LXF號重型機車1部，
    得手後，由少年許○○牽出馬路坐上機車，再由楊盛傑騎乘
    車號121-LXH號之重型機車，以腳頂住該竊來之重型機車後
    方，由後方加油推動前部機車，王志強則騎乘另1部車號061
    -DBZ號之重型機車尾隨在後，相偕騎至同縣市○○路臺東舊
    火車站之旅遊中心停車場。到達後，由楊盛傑與王志強分持
    王志強所有之十字起子及Y型板手，拆下該竊來機車之排氣
    管、後大燈各1個、小燈2個，帶回同縣市○○路1巷31 弄10
    號王志強住所中藏匿，其他車體則棄置在旅遊中心停車場內
    。嗣於同年月28日經警尋獲上開遭竊之重型機車，並於徵得
    王志強同意後至其住所搜索，扣得排氣管1支、後大燈1 個
    、小燈2個（上開排氣管1支、後大燈1個、小燈2個均已由被
    害人蔡蕙寬領回）、十字起子及Y型板手各1支，始循線查悉
    上情。
二、案經臺東縣警察局臺東分局報告臺灣臺東地方法院檢察署檢
    察官偵查起訴，並經本院改依簡式程序審理。
    理  由
一、本件被告楊盛傑、王志強所犯係死刑、無期徒刑或最輕本刑
    為3年以上有期徒刑或高等法院管轄第一審案件以外之罪，
    其於準備程序進行中，先就被訴事實為有罪之陳述，經本院
    告知簡式審判程序之旨，並聽取檢察官及被告之意見後，經
    合議庭裁定由受命法官獨任進行簡式審判程序，是依刑事訴
    訟法第273條之2規定，本件之證據調查，不受同法第159 條
    第1項、第161條之2、第161條之3、第163條之1及第164條至
    第170條規定之限制，合先敘明。
二、上揭犯罪事實，業據被告楊盛傑、王志強於警詢、偵查中、
    本院準備程序及審理時均坦承不諱，核與證人少年許○○、
    證人蔡蕙寬於警詢時之陳述相符。此外，並有臺東縣警察局
    關山分局搜索同意書、搜索扣押筆錄、贓物認領保管單、刑
    案現場測繪圖、監視器畫面照片各1份及刑案現場照片8張在
    卷可核，足認被告自白與事實相符，堪以採信。故本案事證
    至為明確，被告楊盛傑、王志強所為上開犯行堪予認定，應
    依法論科。
三、按被告行為後，兒童及少年福利法業於100年11月11日立法
    院第7屆第8會期第9次會議通過，總統府100年11 月30日總
    統華總一義字第10000267831號令公布，100年12 月2日施行
    ，將「兒童及少年福利法」名稱修正為「兒童及少年福利與
    權益保障法」，並修正全文，其中原兒童及少年福利法第70
    條第1項修正為兒童及少年福利與權益保障法第112條第1項
    ：「成年人教唆、幫助或利用兒童及少年犯罪或與之共同實
    施犯罪或故意對其犯罪者，加重其刑至2分之1。但各該罪就
    被害人係兒童及少年已定有特別處罰規定者，從其規定」，
    僅將兒童及少年福利法原條文第1項後段「不在此限」4字修
    改為「從其規定」，僅為法律名稱變更，其加重要件及加重
    刑度均未變更，自無庸依刑法第2條第1項為新舊法比較，而
    應適用裁判時之兒童及少年福利與權益保障法第112條第1項
    規定。
四、核被告楊盛傑、王志強所為，係犯刑法第321條第1項第4款
    之結夥竊盜罪。被告楊盛傑及王志強與少年許○○間，有犯
    意聯絡及行為分擔，應論以共同正犯。又按兒童及少年福利
    與權益保障法第112條第1項規定：「成年人教唆、幫助或利
    用兒童及少年犯罪或與之共同實施犯罪或故意對其犯罪者，
    加重其刑至二分之一。但各該罪就被害人係兒童及少年已定
    有特別處罰規定者，從其規定」，此項規定雖與少年事件處
    理法第85條第1項之規定相同，然依後法優於前法之法律適
    用原則，自應優先適用兒童及少年福利與權益保障法之規定
    ，查被告楊盛傑於本案犯罪行為時，為已滿19歲之成年人，
    被告王志強於本案犯罪行為時，為已滿20歲之成年人，且共
    犯之少年許○○，於本案行為時均為未滿18歲之少年，有其
    年籍資料在卷可憑，是被告楊盛傑、王志強均應依兒童及少
    年福利與權益保障法第112條第1項前段規定加重其刑。爰審
    酌被告楊盛傑、王志強夥同少年行竊，缺乏尊重他人財產權
    之意識，原不宜輕縱，惟念其所竊之財物價值非鉅，且業經
    被害人蔡蕙寬領回，被告楊盛傑、王志強於犯後均能坦承犯
    行，態度尚稱良好，並考量犯罪動機、目的、手段、楊盛傑
    學歷為國中畢業、家庭經濟狀況勉持且與父母同住、王志強
    學歷為高中肄業、家庭經濟狀況勉持且與父母同住等一切情
    狀，量處如主文所示之刑。末查，被告楊盛傑、王志強均未
    曾因故意犯罪受有期徒刑以上刑之宣告，有臺灣高等法院被
    告楊盛傑、王志強全國前案紀錄表1份（見本院卷第4-7頁）
    在卷可憑，本院考量被告楊盛傑、王志強因年少一時欠缺思
    慮，經此教訓應能知所警惕而無再犯之虞，因認其所受刑之
    宣告以暫不執行為適當，併予宣告緩刑2年，並諭知在緩刑
    期間付保護管束，且應自本判決確定之日起1年內向執行檢
    察官指定之公益團體、地方自治團體或社區提供60小時之義
    務勞務。至扣案之十字起子及Y型板手各1支，雖為被告王志
    強所有，惟係供被告2人持以拆卸本件贓物所用之物，尚非
    供被告2人犯罪所用之物，爰不另為沒收之宣告，附此敘明
    。
據上論斷，應依刑事訴訟法第273條之1第1項、第299條第1項前
段，兒童及少年福利與權益保障法第112條第1項前段，刑法第28
條、第321條第1項第4款、第74條第1項第1款、第2項第5款、第
93條第1項第2款，判決如主文。
本案經檢察官洪政和到庭執行職務。
中    華    民    國   100    年    12    月    14    日
                  刑事第三庭    法  官  蔡立群
以上正本證明與原本無異。
如不服本判決應於收受送達後10日內向本院提出上訴書狀，並應
敘述具體理由；其未敘述上訴理由者，應於上訴期間屆滿後20日
內向本院補提理由書（均須按他造當事人之人數附繕本）。「切
勿逕送上級法院」。告訴人或被害人對於本判決如有不服，請書
具不服之理由狀，請求檢察官上訴者，其上訴期間之計算係以檢
察官收受判決正本之日期為準。
                                書記官  張俊良
中    華    民    國   100    年    12    月    14    日
附錄本案論罪科刑法條全文：
附錄論罪科刑法條：
中華民國刑法第321條（加重竊盜罪）
犯竊盜罪而有下列情形之一者，處六月以上、五年以下有期徒刑
，得併科新臺幣十萬元以下罰金：
一、侵入住宅或有人居住之建築物、船艦或隱匿其內而犯之者。
二、毀越門扇、牆垣或其他安全設備而犯之者。
三、攜帶兇器而犯之者。
四、結夥三人以上而犯之者。
五、乘火災、水災或其他災害之際而犯之者。
六、在車站、埠頭、航空站或其他供水、陸、空公眾運輸之舟、
    車、航空機內而犯之者。
前項之未遂犯罰之。